臺灣基隆地方法院基隆簡易庭小額民事判決　九十一年度基小字第五七九號
　　原　　　告　凱撒大地公寓大廈管理委員會
　　法定代理人　甲○○
　　訴訟代理人　丙○○
　　被　　　告　乙○○
右當事人間請求給付管理費事件，本院判決如左：
    主　　　文
被告應給付原告新臺幣壹萬壹仟伍佰肆拾元，及自民國九十一年九月十八日起至清償
日止，按週年利率百分之十計算之利息。
原告其餘之訴駁回。
訴訟費用新臺幣柒佰陸拾柒元，由被告負擔新臺幣佰壹拾元，餘由原告負擔。
本判決原告勝訴部分得假執行。
    事實及理由要領
一、原告本起訴請求被告給付新臺幣（下同）四萬六千九百七十元及自聲請支付命令
    狀繕本送達翌日起至清償日止，按週年利率百分之十計算之利息。經被告對支付
    命令聲明異議而視為起訴後，當庭減縮訴之聲明請求被告給付二萬七千四百四十
    元及自聲請支付命令狀繕本送達翌日起至清償日止，按週年利率百分之十計算之
    利息，合於民事訴訟法第二百五十五條第一項第三款之規定，應准為訴之變更。
二、原告起訴主張其為基隆市○○○路一六六號凱撒大地公寓大廈依法成立並經向主
    管機關報備之管理委員會，被告係凱撒大地公寓大廈之住戶，其所有之建物門牌
    號碼為基隆市○○○路一六六之二八號。依凱撒大地社區住戶管理委員會組織章
    程暨住戶規約之規定，區分所有權人應向管理委員會繳交管理費，管理費於九十
    年十二月三十一日前依登記之坪數按每坪每月四十元之標準計算，九十一年一月
    一日起按每坪每月三十五元之標準計算，區分所有權人欠繳管理費時，管理委員
    會得訴請法院判決，並按年息百分之十加收遲延利息。被告之房屋登記坪數為五
    二．七二坪（含附屬建物及共同使用部分之面積），目前尚積欠原告八十五年
    二月份至同年十二月份共十一個月管理費合計八千七百四十五元（每月管理費七
    百九十五元乘以十一個月）、八十六年一月份至十一月份共十一個月管理費合
    計八千七百四十五元（計算方式同上）、社區火警維修費二千元及八十七年
    八月份至同年十二月份共五個月管理費合計七千九百五十元（每月管理費一千五
    百九十元乘以五個月），總計二萬七千四百四十元，已逾二期以上，迭經催討，
    被告均未置理，為此訴請被告如數給付等語。
三、被告抗辯其自八十六年十月一日起始經登記為原告社區住戶，故八十六年十月一
    日以前之管理費不應由其給付，又被告均有按時繳費，應該未積欠管理費等語。
四、經查：
  (一)原告主張其為基隆市○○○路一六六號凱撒大地公寓大廈依法成立並經向主管機
    關報備之管理委員會，被告係凱撒大地公寓大廈之住戶，其所有之建物門牌號碼
    為基隆市○○○路一六六之二八號，依凱撒大地社區住戶管理委員會組織章程暨
    住戶規約之規定，區分所有權人應向管理委員會繳交管理費，管理費於九十年十
    二月三十一日前依登記之坪數按每坪每月四十元之標準計算，九十一年一月一日
    起按每坪每月三十五元之標準計算，區分所有權人欠繳管理費時，管理委員會得
    訴請法院判決，並按年息百分之十加收遲延利息等事實，業據原告提出公寓大廈
    管理組織報備證明一份、被告之建物登記謄本一份、凱撒大地社區住戶管理委員
    會組織章程暨住戶規約一份為證，且為被告所不爭執，堪信屬實。
  (二)原告主張被告積欠八十五年二月份至八十六年九月份之管理費未繳一節，為被告
    所否認，被告抗辯其自八十六年十月一日起始經登記為凱撒大地社區住戶，故八
    十六年十月一日以前之管理費不應由其繳納等語。按凱撒大地社區住戶管理委員
    會組織章程暨住戶規約第十條明文規定「區分所有權人」應遵照區分所有權人會
    議之規定向管理委員會繳交管理費，本件被告係於八十六年十月一日始因買賣經
    登記為凱撒大地社區住戶，有前開建物登記謄本在卷可稽，被告於八十六年十月
    一日之前既非凱撒大地社區之區分所有權人，依該社區住戶規約之規定即未負有
    向原告繳交管理費之義務，被告此項抗辯洵屬有據，故原告主張被告負有繳納八
    十五年二月份至八十六年九月份之管理費義務一節，不足採信。
  (三)原告主張被告積欠八十六年十月份、十一月份管理費、社區火警維修費及八十七
    年八月份至同年十二月份管理費合計一萬一千五百四十元一節，為被告所否認，
    被告抗辯其均有按時繳納，應該未積欠管理費等語。按當事人主張有利於己之事
    實者，就其事實有舉證之責任，民事訴訟法第二百七十七條前段定有明文，由原
    告所提出之管理費繳納紀錄觀之，被告除前開費用外，其餘各期管理費均有繳納
    ，是被告抗辯前開費用其亦已繳納一節，依法應由被告自負舉證之責，被告既未
    能提出相關之繳費收據等資料佐證其說空言抗辯，不足憑信，應堪信原告此項主
    張為真實。
五、按區分所有權人或住戶積欠應繳納之公共基金或應分擔或其他應負擔之費用已逾
    二期或達相當金額，經定相當期間催告仍不給付者，管理負責人或管理委員會得
    訴請法院命其給付應繳之金額及遲延利息，公寓大廈管理條例第二十一條定有明
    文；又按遲延之債務，以支付金錢為標的者，債權人得請求依法定利率計算之遲
    延利息；對於利息，無須支付遲延利息；應付利息之債務，其利率未經約定，亦
    無法律可據者，週年利率為百分之五；給付有確定期限者，債務人自期限屆滿時
    起，負遲延責任；給付無確定期限者，債務人於債權人得請求給付時，經其催告
    而未為給付，自受催告時起，負遲延責任，其經債權人起訴，或依督促程序送達
    支付命令者，與催告有同一之效力，民法第二百三十三條第一項前段、第二項、
    第二百零三條、第二百二十九條第一項、第二項分別定有明文。經查，凱撒大地
    社區住戶管理委員會組織章程暨住戶規約第十條規定管理費給付遲延之遲延利息
    按週年利率百分之十計算，故原告請求被告就積欠之管理費給付自原支付命令送
    達被告之翌日即九十一年九月十八日起至清償日止，按週年利率百分之十計算之
    約定遲延利息，為有理由。
六、從而，原告請求被告給付八十六年十月份、十一月份管理費、社區火警維修費及
    八十七年八月份至同年十二月份管理費合計一萬一千五百四十元，及自九十一年
    九月十八日起至清償日止，按週年利率百分之十計算之約定遲延利息，為有理由
    ，應予准許。逾此範圍之請求並無理由，不應准許。
七、本件係依小額訴訟程序為被告部分敗訴之判決，應就原告勝訴部分依職權宣告假
    執行。
八、本件訴訟費用額七百六十七元（訴訟裁判費五百十九元、送達郵費二百四十八元
    ），本院斟酌兩造分受勝訴判決部分之比例，命由被告負擔三百十元，餘由原告
    負擔。
中　　　華　　　民　　　國　　九十一　　年　　十一 　 　月　 　 五　  　日
~B臺灣基隆地方法院基隆簡易庭
~B    法      官　蔡  佳  玲
右正本證明與原本無異。
對於本件判決如有不服，應於收受送達後二十日內向本院提出上訴書狀，上訴於本院
合議庭，並按他造當事人之人數附具繕本。
當事人之上訴，非以判決違背法令為理由不得為之，上訴狀應記載上訴理由，表明下
列各款事項：
（一）原判決所違背之法令及其具體內容。
（二）依訴訟資料可認為原判決有違背法令之具體事實。
中　　　華　　　民　　　國　　九十一　　年　　十一 　 　月　　  七  　  日
~B　　法院書記官　劉  珍  珍
